【裁判字號】    98,台上,1153
【裁判日期】    980305
【裁判案由】    違反毒品危害防制條例
【裁判全文】
最高法院刑事判決            九十八年度台上字第一一五三號
上  訴  人  甲○○
上列上訴人因違反毒品危害防制條例案件，不服台灣高等法院中
華民國九十七年十二月二十六日第二審判決（九十七年度上訴字
第五九一七號，起訴案號：台灣台北地方法院檢察署九十七年度
毒偵字第一八九九號），提起上訴，本院判決如下：
    主  文
上訴駁回。
    理  由
按刑事訴訟法第三百七十七條規定：上訴於第三審法院，非以判
決違背法令為理由不得為之；是提起第三審上訴，應以原判決違
背法令為理由，係屬法定要件；如果上訴理由書狀並未依據卷內
訴訟資料具體指摘原判決不適用何種法則或如何適用不當，或所
指摘原判決違法情事顯與法律規定得為第三審上訴理由之違法情
形不相適合時，均應認其上訴為違背法律上之程式，予以駁回。
又按不服地方法院之第一審判決而上訴者，應向管轄第二審之高
等法院為之；而第二審上訴書狀應敘述具體理由，第二審法院認
為上訴書狀未敘述理由者，應以判決駁回之。刑事訴訟法第三百
六十一條第一項、第二項、第三百六十七條前段分別定有明文。
本件原判決以上訴人甲○○就第一審判決論處其施用第一級毒品
罪刑（累犯，處有期徒刑八月）部分，提起第二審上訴，其上訴
狀未敘述具體理由，因認其上訴違背法定要件，因而不經言詞辯
論，逕以判決駁回上訴人此部分之第二審上訴（上訴人施用第二
級毒品部分，經原審法院駁回上訴人之第二審上訴確定）。從形
式上觀察，原判決並無違背法令之情形。上訴人之上訴意旨略稱
：上訴人因施用第一級毒品經第一審判處有期徒刑八月，其不服
第一審此部分之判決提起第二審上訴，原審未經傳喚開庭審理，
以其上訴係未敘述具體理由，逕以判決駁回上訴，上訴人自難甘
服等語。
惟查：原判決已詳為說明上訴人就第一審判決論處其施用第一級
毒品罪刑部分之第二審上訴未敘述具體之理由，其此部分之第二
審上訴為不合法律上之程式，乃不經言詞辯論，逕以判決駁回上
訴人此部分之第二審上訴。經核與上開刑事訴訟法第三百六十一
條第一項、第二項、第三百六十七條規定並無不合，原審因而未
傳喚上訴人到庭審理，要無違背法令。上訴意旨徒憑己見，漫事
指摘原判決違法，且未具體指摘原判決究係如何違背法令，殊非
適法之上訴理由。應認上訴人之上訴違背法律上之程式，予以駁
回。
據上論結，應依刑事訴訟法第三百九十五條前段，判決如主文。
中    華    民    國  九十八  年    三    月    五    日
                      最高法院刑事第八庭
                          審判長法官  林  永  茂
                                法官  吳  昆  仁
                                法官  蘇  振  堂
                                法官  蕭  仰  歸
                                法官  林  立  華
      本件正本證明與原本無異
                                      書  記  官
中    華    民    國  九十八  年    三    月   十一   日
                                                      V


司法院資訊處製作；財團法人民間司法改革基金會備份。
